ACORDAO-COMPLETO-2356610

ACÓRDÃO DE RELAÇÃO

ACÓRDÃO DE RELAÇÃO 1584/2019 ATA 25/2019 - PLENÁRIO

Acórdão 1584/2019-TCU-Plenário
	VISTOS e relacionados estes autos de Representação a respeito de possíveis irregularidades ocorridas no Distrito Sanitário Especial Indígena - Dsei-Yanomami, Uasg 257052, relacionadas ao Pregão Eletrônico 24/2018, com registro de preços, que teve por finalidade a contratação de empresa especializada nos serviços de transporte aéreo, por meio de helicóptero, para atender à demanda de assistência à saúde dos povos indígenas do DSEI Yanomami, no montante estimado de aproximadamente R$ 15 milhões para as 1.500 horas de voo estimadas;
	Considerando a celebração do respectivo contrato em 31/3/2019;
	Considerando que a Representante alega, em síntese, que a proposta da licitante declarada vencedora encontra-se em desconformidade com o edital (especialmente no tocante à planilha de custos) , que não possui a documentação comprobatória da habilitação técnicas do edital (já que o objeto licitado se confunde com o transporte aeromédico) e que a intenção de recurso apresentada pela Representante fora sumariamente rejeitada pelo Pregoeiro responsável;
	Considerando a realização de oitivas prévias do Dsei-Yanomami e da empresa vencedora da licitação, por meio das quais foi possível concluir que o edital não impôs adoção obrigatória do respectivo modelo de planilha de custos e que o objeto licitado não foi expressamente enquadrado como "transporte aeromédico";
	Considerando, por outro lado, que foi indevida a rejeição sumária da intenção de recurso apresentada, acerca das questões mencionadas no parágrafo anterior, e que não foram apresentadas justificativas para previsão no edital da possibilidade de adesão à ata de registro de preços por órgãos ou entidades não participantes;
	Considerando a análise realizada pela Selog às peças 25-27,
	Os Ministros do Tribunal de Contas da União, reunidos em Sessão de Plenário, quanto ao processo a seguir relacionado, com fundamento nos arts. 15, inciso I, alínea "p", 143, inciso V, alínea "a", 234 e 235, todos do Regimento Interno, ACORDAM, por unanimidade, em:
a) conhecer da Representação, satisfeitos os requisitos de admissibilidade constantes no art. 113, § 1º, da Lei 8.666/1993, c/c os arts. 235 e 237, VII, do Regimento Interno deste Tribunal, e no art. 103, § 1º, da Resolução - TCU 259/2014, para, no mérito, considerá-la parcialmente procedente;
b) indeferir o pedido de medida cautelar;
c) determinar ao Distrito Sanitário Especial Indígena - Yanomami, com fundamento no art. 250, inciso II, do Regimento Interno/TCU, que se abstenha de autorizar adesões com base na Ata de Registro de Preço 1/2019, pactuada com a Icaraí Turismo Táxi Aéreo Ltda., decorrente do Pregão Eletrônico 24/2018, e informe ao TCU, no prazo de trinta dias, os encaminhamentos realizados, considerando a falta de motivação para previsão, no edital, de adesão à ata de registro de preços por outros órgãos ou entidade da administração, o que fere o art. 9º, III, in fine, do Decreto 7.892/2013 e jurisprudência deste Tribunal (Acórdãos 757/2015 e 1.297/2015, entre outros, ambos do Plenário e da relatoria do Ministro Bruno Dantas) ;
d) dar ciência ao Distrito Sanitário Especial Indígena - Yanomami, com fundamento no art. 7º da Resolução - TCU 265/2014, sobre as seguintes impropriedades/falhas, identificadas no Pregão Eletrônico 24/2018, para que sejam adotadas medidas internas com vistas à prevenção de ocorrência de outras semelhantes:
d.1) rejeição sumária de intenção de recurso por parte do pregoeiro, sem submetê-la à apreciação das autoridades competentes do órgão para decidir em definitivo os questionamentos suscitados, o que afronta o art. 4º, inciso XVIII, da Lei 10.520/2002, e art. 11, inciso VII, do Decreto 5.450/2005;
d.2) utilização de expressões e palavras no termo de referência, assim como adoção de um modelo de planilha de composição de custos genérico, que poderiam suscitar dúvidas quanto aos reais contornos do objeto licitado e, assim, prejudicar o julgamento objetivo da proposta, o que pode ocasionar, conforme o caso concreto, afronta ao art. 3º, inciso II, da Lei 10.520/2012, e aos arts. 40, inciso VI, e 45 da Lei 8.666/1993;
e) comunicar ao representante, à empresa contratada e ao Distrito Sanitário Especial Indígena - Yanomami o teor desta decisão, encaminhando-se cópia da instrução à peça 25;
f) arquivar os presentes autos, nos termos do art. 169, II, do Regimento Interno/TCU, sem prejuízo de que a Selog monitore a determinação supra.
1. Processo TC-Processo 000.457/2019-1 (REPRESENTAÇÃO) 
	1.1. Responsável: Rousicler de Jesus Oliveira (XXX.430.961-XX) 
	1.2. Órgão/Entidade: Secretaria Especial de Saúde Indígena
	1.3. Relator: Ministro-Substituto Augusto Sherman Cavalcanti
	1.4. Representante do Ministério Público: não atuou
	1.5. Unidade Técnica: Secretaria de Controle Externo de Aquisições Logísticas (Selog) .
	1.6. Representação legal: não há.

Secretaria Especial de Saúde Indígena

ACORDAO-COMPLETO-2382535

Acórdão de Relação 2612/2019 - Plenário

Acórdão de Relação

AUGUSTO SHERMAN

não há.

Não atuou

REPRESENTAÇÃO (REPR)

Secretaria de Controle Externo de Aquisições Logísticas (Selog).